臺灣臺南地方法院刑事判決　　　　　　　94年度訴字第1385號
公　訴　人　臺灣臺南地方法院檢察署檢察官
被　　　告　甲○○
上列被告因違反毒品危害防制條例案件，經檢察官提起公訴（九
十四年度毒偵字第二四二三號）及函請併案審理（臺灣高雄地方
法院檢察署九十四年度毒偵字第八一八三號、臺灣臺南地方法院
檢察署九十四年度毒偵第二七四五號、九十四毒偵字第三○六五
號），被告於準備程序就犯罪事實為有罪之陳述，本院合議庭裁
定由受命法官獨任行簡式審判程序，判決如下：
    主  文
甲○○連續施用第一級毒品，累犯，處有期徒刑壹年陸月。扣案
第一級毒品海洛因肆包（壹包含袋毛重零點貳伍公克；其餘參包
含袋毛重共計零點陸公克）均沒收銷燬；又扣案之注射針筒壹支
沒收。
    事  實
一、甲○○前於民國（下同）八十二年間，因違反肅清煙毒條例
    案件，經本院以八十二年度訴字第二二五九號判決判處有期
    徒刑三年二月確定，於八十四年六月二日因假釋出監並付保
    護管束，嗣於假釋期間即八十五年間又違反肅清煙毒條例案
    件，經本院以八十五年訴字第二二八號判決判處有期徒刑三
    年六月確定，而撤銷前開假釋，合併執行前開殘刑有期徒刑
    一年五月，於八十八年三月二十四日因縮短刑期假釋出監並
    付保護管束；復於假釋期間再犯竊盜案件，經本院以八十九
    年易字第三○八五號刑事判決判處有期徒刑三月確定，合併
    執行前開殘刑有期徒刑一年十月三十日，甫於九十三年四月
    十六日因縮短刑期執行完畢。
二、甲○○前於八十九年間，因違反毒品危害防制條例案件，經
    本院以八十九年度毒聲字第三六九九號裁定觀察、勒戒後，
    因認有繼續施用毒品之傾向，復經本院以九十年度毒聲字第
    一七八八號裁定令入戒治處所施以強制戒治，後經本院以九
    十一年度毒聲字第二三○號刑事裁定停止戒治，所餘戒治期
    間付保護管束，而於九十一年八月二十五日因保護管束期滿
    後，以執行強制戒治完畢論。
三、詎甲○○猶不知戒除毒癮，於上開強制戒治執行完畢釋放後
    五年內，明知海洛因係毒品危害防制條例第二條第二項第一
    款所明定之第一級毒品，不得持有及施用，竟基於施用第一
    級毒品海洛因之概括犯意，自九十四年二月間某日起，迄至
    同年十二月一日止，連續在其位於臺南縣仁德鄉中生村二三
    五號住處、高雄縣湖內鄉某公墓等處，將第一級毒品海洛因
    以摻入香煙吸食或摻入礦泉水再以針筒注射之方式施用多次
    。嗣於九十四年八月二日上午十一時許，在臺南縣仁德鄉○
    ○村○○段0000000地號時為警查獲其丟棄於地上之
    注射針筒一支，另經甲○○同意採集尿液送驗，結果呈嗎啡
    陽性反應；又於九十四年八月十一日下午二時三十五分許，
    因形跡可疑，為警在臺南市○區○○路八六三巷旁查獲，並
    經其同意採尿送驗，結果呈嗎啡陽性反應；復於九十四年八
    月二十九日下午六時三十分許，在高雄縣茄萣鄉○○路六號
    前，為警查獲，當場扣得其所有之第一級毒品海洛因一包（
    淨重零點零七公克），並經其同意採集尿液送驗，結果呈嗎
    啡陽性反應；另於九十四年十二月一日晚上十時二十分許，
    在臺南市○區○○路九九○號前，為警查獲，並扣得第一級
    毒品海洛因三小包（含袋毛重共計零點六公克），另經其同
    意採集尿液檢驗結果呈嗎啡陽性反應而查獲上情。
四、案經臺南市警察局第六分局報告臺灣臺南地方法院檢察署檢
    察官偵查起訴，以及臺南縣警察局歸仁分局報告臺灣臺南地
    方法院檢察署檢察官暨台南市警察局第六分局報告臺灣高雄
    地方法院檢察署檢察官偵查後函請併案審理。
    理  由
一、本件被告甲○○所犯為死刑、無期徒刑或最輕本刑為三年以
    上有期徒刑以外之罪，其於準備程序中就被訴事實為有罪之
    陳述，經法官告知簡式審判程序之旨，並聽取公訴人之意見
    後，爰依刑事訴訟法第二百七十三條之一第一項規定，裁定
    由受命法官獨任進行簡式審判程序，合先敘明。
二、上開事實，有下列事證可資證明：
  (一)被告甲○○於警詢、偵查中暨本院準備程序及審理時均對前
    開犯罪事實均坦承不諱。
  (二)又查，被告先後於九十四年八月二日、同年八月十一日、同
    年八月二十九日、同年十二日一日，共計四次為警查獲時，
    將經其同意所採集之尿液送驗，先以酵素免疫分析法（ＥＩ
    Ａ）進行篩檢，再以氣相層析質譜儀（ＧＣ／ＭＳ）確認，
    結果均呈嗎啡陽性反應，此有臺南縣警察局歸仁分局採擷毒
    品犯罪嫌疑人尿液送驗編號名冊、臺南市第六分局偵辦甲○
    ○涉嫌毒品危害防制條例案件送驗尿液及年籍對照表、臺南
    市第六分局偵辦涉嫌毒品危害防制條例案件送驗尿液及年籍
    對照表、臺南市第六分局調查甲○○涉嫌毒品案送驗尿液及
    年籍對照表；長榮大學九十四年八月二十一日、同年八月三
    十一日、同年十月五日、同年十二月二十一日出具之確認報
    告（歸仁分局第0000000000號警卷第八、九頁；
    第六分局第0000000000號警卷第五、六頁；第六
    分局第八九二號警卷第八頁、第八一八三號偵查卷第四三頁
    、第六分局第一二六四號警卷第十五頁、本院卷四八頁）各
    一份在卷可稽。按海洛因係由嗎啡經化學合成而製得，經注
    射進入人體後，因代謝而分解又生成嗎啡，因此施打海洛因
    後，由尿液檢驗結果仍為嗎啡反應，核屬科學上正常合理現
    象，併此敘明。
  (三)再查，被告先後於九十四年八月二十九日、同年十二月一日
    為警查獲時，共計起出第一級毒品海洛因四包，經以聯勤二
    ○四廠製造之毒品檢驗盒試劑初步檢驗，結果確均呈嗎啡、
    海洛因反應，另將九十四年八月二十九日扣得之第一級海洛
    因一包經送法務部調查局以化學呈色法、氣相層析質譜儀分
    析法鑑驗結果確含有第一級第六項毒品海洛因成分，此有臺
    南市警察局第六分局查獲毒品危害防制條例案毒品初步檢驗
    報告書二紙、法務部調查局九十四年十一月一日調科壹字第
    二二○○二一三四四號鑑定通知書一份（第六分局第八九二
    號警卷第七頁、第六分局第一二六四號警卷第十四頁、第八
    一八三號偵查卷第五十頁）附卷可參。
  (四)此外，另有臺南縣警察局歸仁分局依仁派出所扣押物品目錄
    表、臺南市警察局第六分局灣裡派出所扣押書、臺南市警察
    局第六分局扣押物品目錄表、扣押書、扣押物品清單各一紙
    、現場照片五幀在卷可按。
  綜上各情相互勾稽，足證被告確有施用第一級毒品海洛因之事
  實，因此，被告前開自白核與事實相符，本件事證至臻明確，
  犯行洵堪認定。
三、論罪科刑
  (一)按觀察、勒戒或強制戒治執行完畢後，五年以內再犯毒品危
    害防制條例第十條之罪者，檢察官應依法追訴，同條例第二
    十三條第二項定有明文。查被告甲○○前於八十九年間，因
    違反毒品危害防制條例案件，經本院以八十九年度毒聲字第
    三六九九號裁定觀察、勒戒後，因認有繼續施用毒品之傾向
    ，復經本院以九十年度毒聲字第一七八八號裁定令入戒治處
    所施以強制戒治，後經本院以九十一年度毒聲字第二三○號
    刑事裁定停止戒治，所餘戒治期間付保護管束，而於九十一
    年八月二十五日因保護管束期滿後，以執行強制戒治完畢論
    等情，有臺灣高等法院被告全國前案紀錄表及臺灣臺南地方
    法院檢察署刑案資料查註紀錄表各一件在卷可憑，其於強制
    戒治執行完畢後釋放後，五年內再犯本件施用第一級毒品海
    洛因之罪，揆之上述規定，即應依法追訴、審理。
  (二)次按海洛因係毒品危害防制條例第二條第二項第一款所明定
    之第一級毒品，禁止非法持有及施用，查被告非法施用海洛
    因，核其所為，係犯毒品危害防制條例第十條第一項之施用
    第一級毒品罪。又被告先後多次施用第一級毒品之犯行，時
    間密接，以同一手法，反覆實施，所犯又係構成犯罪要件相
    同之罪名，顯係基於概括之犯意，為連續犯，應依刑法第五
    十六條之規定論以一罪，並加重其刑。被告多次持有第一級
    毒品海洛因並進而施用，其持有之低度行為應為施用之高度
    行為所吸收，不另論罪。
  (三)又查，本件移送併辦部分（即九十四年二月某日起至八月二
    日止、同年八月十二日起至十二月一日止部分）雖未據檢察
    官於起訴書敘及，惟該部分與檢察官於起訴書已敘明之部分
    有連續犯裁判上一罪之關係，為起訴效力所及，本院自當一
    併審究，附此敘明。
  (四)再查，被告甲○○前於八十二年間，因違反肅清煙毒條例案
    件，經本院以八十二年度訴字第二二五九號判決判處有期徒
    刑三年二月確定，於八十四年六月二日因假釋出監並付保護
    管束，嗣於假釋期間即八十五年間又違反肅清煙毒條例案件
    ，經本院以八十五年訴字第二二八號判決判處有期徒刑三年
    六月確定，而撤銷前開假釋，合併執行前開殘刑有期徒刑一
    年五月，於八十八年三月二十四日因縮短刑期假釋出監並付
    保護管束；復於假釋期間再犯竊盜案件，經本院以八十九年
    易字第三○八五號刑事判決判處有期徒刑三月確定，合併執
    行前開殘刑有期徒刑一年十月三十日，甫於九十三年四月十
    六日因縮短刑期執行完畢乙節，亦有前開臺灣臺南地方法院
    檢察署刑案資料查註紀錄表及臺灣高等法院被告全國前案紀
    錄表各一份在卷可按，其受有期徒刑執行完畢後五年內再犯
    本件有期徒刑以上之罪，為累犯，依法應加重其刑，併依刑
    法第七十條之規定，遞加重其刑。
  (五)爰審酌被告前曾因施用毒品經送強制戒治處分執行完畢後，
    猶不思戒絕革除惡習，顯未因前強制戒治之治療處分，而記
    取教訓，已屬不該，第念被告施用毒品之犯行，在性質上乃
    屬自我戕害身心健康之行為，施用期間長達十月，暨被告犯
    後坦承犯行，犯後態度尚佳等一切情狀，爰量處如主文所示
    之刑，以資懲戒。
四、沒收部分：
  (一)再按查獲之第一級毒品，不問屬於犯人與否，均沒收銷燬之
    ，毒品危害防制條例第十八條第一項前段。查前開扣案之第
    一級毒品海洛因共計四包（一包含袋毛重零點二五公克；餘
    三包含袋毛重零點六公克）係屬毒品危害防制條例第二條第
    二項第一款之第一級毒品海洛因，有前開臺南市警察局第六
    分局查獲毒品危害防制條例案毒品初步檢驗報告書、臺南市
    警察局第六分局查獲甲○○涉毒品案初步檢驗報告書、法務
    部調查局九十四年十一月一日調科壹字第二二○○二一三四
    四號鑑定通知書各一份附卷可佐，至包裝前開毒品之包裝袋
    ，並無證據證明可與毒品完全析離，故應連同前開毒品均依
    毒品危害防制條例第十八條第一項前段之規定，沒收銷燬之
    。
  (二)又查，扣案之注射針筒一支，乃被告所有供其施用第一級毒
    品海洛因所用之物乙節，亦據被告供明在卷，應依刑法第三
    十八條第一項第二款規定，均宣告沒收之。
據上論斷，應依刑事訴訟法第二百七十三條之一第一項、第二百
九十九條第一項前段，毒品危害防制條例第十條第一項、第十八
條第一項前段，刑法第十一條前段、第五十六條、第四十七條、
第三十八條第一項第二款，判決如主文。
本案經檢察官羅瑞昌到庭執行職務。
中　　華　　民　　國　　94　　年　　12　　月　  30  　日
                  刑事第九庭   法   官  黃欣怡
以上正本證明與原本無異。
如不服本判決應於送達後十日內向本院提出上訴狀。
                                書記官  陳怡吟
中　　華　　民　　國　　94　　年　　12　　月　　30  　日
附錄法條：
毒品危害防制條例第10條
施用第一級毒品者，處 6 月以上 5 年以下有期徒刑。
